ACORDAO-COMPLETO-2359632

ACÓRDÃO DE RELAÇÃO

ACÓRDÃO DE RELAÇÃO 4892/2019 ATA 22/2019 - PRIMEIRA CÂMARA

Acórdão 4892/2019-TCU-Primeira Câmara
Os Ministros do Tribunal de Contas da União ACORDAM, por unanimidade, com fundamento no art. 71, inciso III, da Constituição Federal/1988, c/c os arts. 1º, inciso V, e 39, inciso I, da Lei 8.443/1992, c/c os arts. 1º, inciso VIII, 17, inciso II, 143, inciso II, 259, inciso I, e 260, § 5º, do Regimento Interno do TCU, em considerar prejudicado, por perda de objeto, o exame de mérito dos atos de admissão dos interessados a seguir relacionados, de acordo com os pareceres emitidos nos autos.
1. Processo TC-Processo 010.840/2019-2 (ATOS DE ADMISSÃO) 
	1.1. Interessados: Renata Oliveira da Rocha Calixto (XXX.232.687-XX) ; Renato Celestino Guedes (XXX.631.397-XX) ; Ricardo Cavalcanti Lavandier (XXX.106.407-XX) ; Ricardo Potascheff (XXX.544.507-XX) ; Roberta Fraga de Mello (XXX.619.987-XX) ; Roberta Gaidzinski (XXX.150.357-XX) ; Roberto de Souza Martins (XXX.951.507-XX) ; Rosana Rangel de Oliveira (XXX.010.957-XX) ; Sergio Leandro Bitencourt (XXX.968.227-XX) ; Silvana Alves de Godoy (XXX.240.388-XX) ; Sonia Maria da Silva do Espirito Santo (XXX.335.177-XX) ; Sueni de Souza Arouca (XXX.297.327-XX) ; Thatiana Teixeira Pecora (XXX.822.001-XX) ; Thiago de Avila Medeiros (XXX.059.947-XX) ; Tuane Cristine Ramos Goncalves Vieira (XXX.254.927-XX) ; Ulysses Vitorino dos Santos (XXX.060.037-XX) ; Vanessa Martins Tresse (XXX.784.997-XX) ; Vanessa Monteiro Ribeiro (XXX.416.887-XX) ; Vanessa Soares da Silva (XXX.704.847-XX) ; Viviane da Silva Pinheiro (XXX.310.717-XX) .
	1.2. Entidade: Instituto Federal de Educação, Ciência e Tecnologia do Rio de Janeiro.
	1.3. Relator: Ministro Vital do Rêgo.
	1.4. Representante do Ministério Público: Procurador Rodrigo Medeiros de Lima.
	1.5. Unidade Técnica: Secretaria de Fiscalização de Pessoal (Sefip) .
	1.6. Representação legal: não há.
	1.7. Determinações/Recomendações/Orientações: não há.

Primeira Câmara

Renata Oliveira da Rocha Calixto (XXX.232.687-XX); Renato Celestino Guedes (XXX.631.397-XX); Ricardo Cavalcanti Lavandier (XXX.106.407-XX); Ricardo Potascheff (XXX.544.507-XX); Roberta Fraga de Mello (XXX.619.987-XX); Roberta Gaidzinski (XXX.150.357-XX); Roberto de Souza Martins (XXX.951.507-XX); Rosana Rangel de Oliveira (XXX.010.957-XX); Sergio Leandro Bitencourt (XXX.968.227-XX); Silvana Alves de Godoy (XXX.240.388-XX); Sonia Maria da Silva do Espirito Santo (XXX.335.177-XX); Sueni de Souza Arouca (XXX.297.327-XX); Thatiana Teixeira Pecora (XXX.822.001-XX); Thiago de Avila Medeiros (XXX.059.947-XX); Tuane Cristine Ramos Goncalves Vieira (XXX.254.927-XX); Ulysses Vitorino dos Santos (XXX.060.037-XX); Vanessa Martins Tresse (XXX.784.997-XX); Vanessa Monteiro Ribeiro (XXX.416.887-XX); Vanessa Soares da Silva (XXX.704.847-XX); Viviane da Silva Pinheiro (XXX.310.717-XX).

VITAL DO RÊGO

não há.

Procurador Rodrigo Medeiros de Lima.

ATOS DE ADMISSÃO (ADS)

Secretaria de Fiscalização de Pessoal (Sefip).